臺灣新北地方法院民事裁定
111年度聲字第148號
聲  請  人  Danby Products Limited


法定代理人  James Andrew Estill

聲  請  人  Danby Products Inc.


法定代理人  James Andrew Estill

共      同
訴訟代理人  張炳煌律師
上列聲請人因與相對人威技電器股份有限公司間確認債權不存在
事件（本院110年度重訴字第205號），聲請交付法庭錄音光碟，
本院裁定如下：
    主  文
准予交付聲請人本院110年度重訴字第205號確認債權不存在事件
，111年1月14日言詞辯論期日之數位錄音光碟。
聲請人就前項所示數位錄音光碟內容，不得散布、公開播送，或
為非正當目的使用。
聲請費用由聲請人負擔。
    理  由
一、本件聲請意旨略以：聲請人因與相對人威技電器股份有限公
    司間之本院110年度重訴字第205號確認債權不存在事件，本
    院於111年1月14日言詞辯論日，就本件有無國際裁判審判權
    決定（裁定），對聲請人之主張或法律上利益之維護，影響
    甚鉅，因筆錄僅記載要領要旨，聲請人實有詳細檢視該錄音
    錄影，再補充主張或維護法律上利益利之必要，爰依法聲請
    交付111年1月14日之法庭錄音光碟等語。
二、按當事人及依法得聲請閱覽卷宗之人，因主張或維護其法律
    上利益，得於開庭翌日起至裁判確定後6個月內，敘明理由
    聲請交付法庭錄音或錄影內容，由法院為許可與否之裁定。
    法院受理前開聲請，如認符合聲請人要件，並在聲請期間內
    提出，且就所主張或維護法律上之利益已敘明者，除法令另
    有排除規定外，應予許可。所謂法令另有排除規定，係指法
    院組織法第90條之1第2項、第3項所定，依法令得不予許可
    或限制聲請閱覽抄錄或攝影卷內文書，以及涉及國家機密或
    其他依法令應予保密事項，法院得不予許可或限制等情形，
    此觀法院組織法第90條之1第1、2、3項，法庭錄音錄影及其
    利用保存辦法第8條第1、2、3項規定暨105年5月23日增訂該
    辦法第8條第2項之立法理由即明。又所謂主張或維護法律上
    利益者，舉凡核對更正筆錄、他案訴訟所需，或認法院指揮
    訴訟方式對其訴訟權益有影響之虞，欲用以保障其法律上利
    益等，均屬之（法庭錄音錄影及其利用保存辦法第8條之修
    正說明參照）。
三、經查，本件聲請人為院110年度重訴字第205號確認債權不存
    在事件之當事人，為依法得聲請閱覽卷宗之人，其主張需法
    庭錄音檔以詳細檢視該錄音錄影，而聲請交付前開期日之數
    位錄音光碟，堪認係為維護其法律上利益，且上開言詞辯論
    程序之開庭內容並無涉及國家機密或其他依法令應予保密之
    事項，或涉及當事人或第三人隱私或業務秘密，其聲請於法
    並無不合，應予准許。惟聲請人依法就取得之法庭數位錄音
    光碟內容，不得散布、公開播送，或為非正當目的使用，併
    特予裁示以促其注意遵守。
四、爰裁定如主文。
中　　華　　民　　國　 111　　年　　6 　　月　　30　　日
                  民事第五庭    法　官　連士綱
以上正本係照原本作成。
本裁定不得抗告。
中　　華　　民　　國　　111 　年　　6 　　月　　30　　日
                                書記官　游曉婷